

JONATHAN DARIO GALINDO GUZMAN

Ingeniero Mecánico

- ☑ jonathan.galindomst@gmail.com 🧳 3143055458
- CALLE 58 B SUR 23 D 22 BARRIO PROTECHO, 111911 BOGOTA

Perfil

Joven dinámico y habituado al trabajo bajo presión y en equipo; con experiencia de más de nueve (9) años en la parte mecánica de tableros de distribución de media y baja tensión, gran sentido de responsabilidad, así como alta vocación de servicio, capaz de generar valor agregado a la organización mediante creación de ideas e iniciativa propia para la resolución de problemas.

Con experiencia en liderar equipos de trabajo, imaginación e iniciativa para desarrollar ideas nuevas y con facilidad para tomar decisiones. Gran capacidad de trabajo, integración, flexibilidad, dinamismo y habilidad para enfrentar situaciones de desafío y superación.

Tecnólogo en Automatización Industrial con tarjeta profesional COPNIA y de igual forma profesional en INGENIERIA MECANICA de la Escuela Tecnológica Instituto Técnico Central, la cual se articula por ciclos propedéuticos de los cuales me encuentro titulado en los programas TÉCNICA PROFESIONAL EN DIBUJO MECÁNICO Y DE HERRAMIENTAS INDUSTRIALES Y TECNOLOGIA EN GESTION DE FABRICACION MECANICA, y sumado a mi experiencia será de gran aporte para el desarrollo y cumplimiento exitoso de mis funciones a desarrollar.

Formación

INGENIERIA MECANICA – TITULADO

ago 2016 - dic 2021

ESCUELA TECNOLOGICA INSTITUTO TECNICO CENTRAL LA SALLE ETITC, Bogotá - Colombia

TARJETA PROFESIONAL ACIEM CN230-161920

TECNOLOGIA EN GESTION DE

feb 2019 - dic 2019

FABRICACION MECANICA - TITULADO

ESCUELA TECNOLOGICA INSTITUTO TECNICO CENTRAL LA SALLE ETITC, Bogotá - Colombia

TÉCNICA PROFESIONAL EN DIBUJO MECÁNICO Y DE HERRAMIENTAS INDUSTRIALES - TITULADO

ago 2016 - dic 2018

ESCUELA TECNOLOGICA INSTITUTO TECNICO CENTRAL LA SALLE ETITC, Bogotá - Colombia

CERTIFICACION SOFTWARE SOLIDWORKS -

feb 2022 - feb 2022

DISEÑO MECANICO CSWA

ESCUELA TECNOLOGICA INSTITUTO TECNICO CENTRAL LA SALLE ETITC, Bogotá - Colombia

Datos personales

Fecha de nacimiento 20 de abril de 1993

Lugar de nacimiento Bogotá - Colombia

Carné de conducir A2 - B1 - C1

Género **MASCULINO**

Nacionalidad COLOMBIANO

Estado civil **SOLTERO**

Sitio web

jonathan.galindomst@gmail. com jdgalindog@itc.edu.co

Documento de Identidad 1.033.753.891 de Bogotá

Lugar de residencia Bogotá - Colombia

Competencias

SOFTAWE - Paquete OFFICE 360

SOFTWARE - Autodesk AUTOCAD

SOFTWARE - Autodesk **INVENTOR**

SOFTWARE - Autodesk FUSION

SOFTWARE - PTC Creo Parametric

SOFTWARE - SOLIDWORKS

CERTIFICACION EN SOFTWARE AUTODESK INVENTOR – MODULO DISEÑO MECANICO

jul 2022 - ago 2022

Ш

UNIVERSIDAD NACIONAL DE COLOMBIA, Bogotá - Colombia

CERTIFICACION EN SOFTWARE AUTODESK INVENTOR – MODULO DISEÑO MECANICO I abr 2021 - may 2021

UNIVERSIDAD NACIONAL DE COLOMBIA, Bogotá - Colombia

TECNOLOGO AUTOMATIZACION INDUSTRIAL - TITULADO

ene 2011 - dic 2012

SERVICIO NACIONAL DE APRENDIZAJE - SENA, Bogotá - Colombia TARJETA PROFESIONAL COPNIA No 25676 - 049769 CND

BACHILLER ACADEMICO - TITULADO

ene 2004 - dic 2009

I.E.D RODRIGO LARA BONILLA, Bogotá - Colombia

Experiencia

INSPECTOR DE CONTROL DE CALIDAD

abr 2019 - dic 2021

SCHNEIDER ELECTRIC DE COLOMBIA S.A, Bogotá - Colombia

ACTIVIDADES POR DESEMPEÑAR

Inspección de control calidad a tableros de baja y media tensión bajo normativa aplicable. Inspección de materia prima para fabricación de tableros de baja y media tensión. Realización de planes de inspección para autocontrol de fabricación y ensamble de tableros de baja y media tensión.

Inspección a proveedores de materia prima implementada en la fabricación y construcción de tableros de baja y media tensión. Inspección a proveedor aplicador de pintura electrostática aplicada a material implementado en los tableros de baja y media tensión.

Inspección en área de fabricación metalmecánica (CORTE – PUNZONADO – DOBLEZ – SOLDADURA – CORTE LASER). Realización y seguimiento de implementación de registros de control de calidad a procesos de fabricación de tableros de baja y media tensión.

Inspección mecánica (DIMENSIONALES – FUNCIONALES – CUMPLIMIENTO DE ESPECIFICACIONES CLIENTE) de tableros de baja y media tensión. Inspección eléctrica (VERIFICACIÓN DE EQUIPAMIENTOS – PRUEBAS FUNCIONALES – CUMPLIMIENTO DE ESPECIFICACIONES CLIENTE) de tableros de baja tensión.

Manejo de software AUTODESK INVENTOR (MODULO DE CHAPA - MODULO

ENSAMBLE – SOLIDOS) AUTOCAD, PAQUETE MICROSOFT OFFICE. Análisis e interpretación de planos mecánicos en sistemas de proyección ISO A – ISO E. Análisis e interpretación de planos eléctricos para construcción de tableros de baja tensión.

JEFE INMEDIATO: MONICA PINTO

TELEFONO: 3124052195

INSPECTOR DE CONTROL DE CALIDAD

ago 2014 - abr 2019

SCHNEIDER ELECTRIC DE COLOMBIA S.A - MST, Bogotá - Colombia

Idiomas

Españo - Nativo

Ingles

ACTIVIDADES POR DESEMPEÑAR

Inspección de control calidad a tableros de baja y media tensión bajo normativa aplicable. Inspección de materia prima para fabricación de tableros de baja y media tensión. Realización de planes de inspección para autocontrol de fabricación y ensamble de tableros de baja y media tensión.

Inspección a proveedores de materia prima implementada en la fabricación y construcción de tableros de baja y media tensión. Inspección a proveedor aplicador de pintura electrostática aplicada a material implementado en los tableros de baja y media tensión.

Inspección en área de fabricación metalmecánica (CORTE – PUNZONADO – DOBLEZ – SOLDADURA – CORTE LASER). Realización y seguimiento de implementación de registros de control de calidad a procesos de fabricación de tableros de baja y media tensión.

Inspección mecánica (DIMENSIONALES – FUNCIONALES – CUMPLIMIENTO DE ESPECIFICACIONES CLIENTE) de tableros de baja y media tensión. Inspección eléctrica (VERIFICACIÓN DE EQUIPAMIENTOS – PRUEBAS FUNCIONALES – CUMPLIMIENTO DE ESPECIFICACIONES CLIENTE) de tableros de baja tensión.

Manejo de software AUTODESK INVENTOR (MODULO DE CHAPA - MODULO

ENSAMBLE – SOLIDOS) AUTOCAD, PAQUETE MICROSOFT OFFICE. Análisis e interpretación de planos mecánicos en sistemas de proyección ISO A – ISO E. Análisis e interpretación de planos eléctricos para construcción de tableros de baja tensión.

JEFE INMEDIATO: ISMAEL CORREDOR

TELEFONO: 3124052195

ELECTROMECANICO I

jun 2012 - ago 2014

SCHNEIDER ELECTRIC DE COLOMBIA S.A – MEJORAMIENTO INDUSTRIAL, Bogotá – Colombia

ACTIVIDADES POR DESEMPEÑAR

Ensamble electromecánico de tableros de distribución de baja tensión. Manejo de herramental eléctrico y mecánico para construcción de tableros, de igual forma herramental neumático.

Líder de estación de trabajo con personal a cargo para organización de actividades,

planeación y ejecución de ordenes de trabajo, garantizando el cumplimiento de metas de producción establecidas.

JEFE INMEDIATO: RENE CRISTANCHO

TELEFONO: 3134305140

AUXILIAR DE LABORATORIO - INSTRUMENTACION Y CONTROL

sep 2011 - dic 2011

UNIVERSIDAD DE LOS ANDES – FACULTAD DE INGENIERIA CIVIL, Bogotá – Colombia

ACTIVIDADES POR DESEMPEÑAR

Instalación de equipamientos de medición para la realización de pruebas destructivas a materiales de ensayo con el fin de analizar el comportamiento en la aplicación de esfuerzos mecánicos como torsión, flexión y compresión.

Recopilación de datos suministrados por los equipos de medición para generación de informes de resultados, registros de pruebas.

JEFE INMEDIATO: MAURICIO TOBAR

TELEFONO: 3114563786

Referencias

CESAR MORENO

COORDINADOR DE MANTENIMIENTO, Bogotá - Colombia 3212650520

CAMILO TORRALBA

INGENIERO MECANICO, Bogotá - Colombia 3124791517

DANIEL VILLAMIL

INGENIERO ELECTRICO, Bogotá - Colombia 3108035427

ANGEL LOBO

INGENIERO ELECTRONICO, Bogotá - Colombia 3124932223